# 求助陈版主，新金融工具 / 收入准则追溯问题。

提问人：liuweisheng 时间：2021-03-05 08:05:05
执行新金融工具/收入准则需要进行追溯调整吗？谢谢版主解惑。

回答人：chenyiwei
按照各自准则的衔接规定处理。原则上是将累计影响数调整首次执行日的留存收益和其他综合收益，但不要求调整前期比较数据的列示。